【裁判字號】    92,自,482
【裁判日期】    920903
【裁判案由】    妨害自由
【裁判全文】
臺灣臺北地方法院刑事判決                          九十二年度自字第四八二號
    自  訴  人  甲○○
    被      告  乙○○
右列被告因妨害自由等案件，經自訴人提起自訴，本院判決如左：
    主  文
乙○○無罪。
    理  由
一、自訴意旨略以：被告乙○○未經自訴人同意，擅自拍攝自訴人之生活照作為其對
    自訴人提出傷害告訴之證據，顯然侵犯自訴人隱私權；再者，被告家住二樓，自
    訴人家住五樓，每次要上樓時，被告都在其二樓樓梯間掃地，讓自訴人無法上五
    樓，妨害自訴人權利；又九十二年六月十一日在本院開庭時，竟然搶奪自訴人之
    狀子等語。
二、按犯罪事實應依證據認定之，無證據不得推定其犯罪事實，又不能證明被告犯罪
    者，應諭知無罪之判決，刑事訴訟法第一百五十四條、第三百零一條第一項分別
    定有明文。所謂認定犯罪事實之證據，係指足以認定被告確有犯罪行為之積極證
    據而言，該項證據自須適合於被告犯罪事實認定，始得採為斷罪資料，如未能發
    現相當證據，或證據不足以證明，自不能以推測或擬制之方法，為裁判基礎，最
    高法院二十九年度上字第三一○五號、四十年台上字第八六號判例可資參照。況
    告訴人之告訴，係以使被告受刑事訴追為目的，是其陳述是否與事實相符，仍應
    調查其他證據以玆審認，最高法院五十二年台上字第一三○○號著有判例可資參
    照。
三、本件被告堅決否認有何自訴人所指犯行，辯稱：其拍的照片是要供作傷害案之證
    據，並無侵犯隱私權，又自訴人未搬來前，該址之一到五樓都是其在打掃，其只
    是單純打掃，並非想要妨礙自訴人通行；又九十二年六月十一日其在法庭外寫證
    人旅費單，正在看桌上範例時自訴人就說其搶自訴人狀子，事實上根本有搶等語
    。經查：
    （一）被告告訴自訴人傷害案件，由本院九十二年易字第一Ｏ九四號審理中，該
          案被告雖提供自訴人之照片作為證據，然觀之上開照片，內容為自訴人家
          門口、樓梯間，及自訴人在樓梯間講話或自訴人在路上行走之照片，縱或
          有拍攝到自訴人，然係自訴人在外面之活動情形，並非以照相竊錄自訴人
          非公開之活動，而與刑法妨害秘密罪構成要件未合。
    （二）又自訴人雖指稱被告再掃地致其無法上五樓，然自訴人亦供稱：「（你後
          來是如何走去五樓？）我要等他摩托車開出去，才能走去五樓」（見本院
          九十二年七月十七日訊問筆錄），足見自訴人並非完全無法到五樓住處，
          其權利並無遭妨礙之情形，而與刑法妨害自由罪構成要件有間，被告辯稱
          並非故意要妨礙自訴人通行等語應堪採信。
    （三）又證人即本院執勤法警陳誌光證稱：「當時被告帶兩個小孩來，因為小孩
          不會填證人旅費單，我就請他們到專門填寫的裡面填寫，那時自訴人已經
          先來了，且拿了一個包包，一疊資料，因為包包放在報到桌上，我請他不
          要放在那裡，他就把包包移到填證人旅費的桌上，自訴人就過來跟我報告
          ，但因為陳月是要過去填證人旅費的桌上幫他小孩填，可是上面有自訴人
          的包包及一疊狀子，陳月是就把資料拿到旁邊，空出一個空間，要按照桌
          上的範例填寫，自訴人看到被告剛好拿起他的東西，就衝過去把他東西拿
          回來，說被告搶他狀子，後來他們就吵鬧，自訴人就說光天化日下，被告
          搶他狀子，事實上，被告只是把他東西移到旁邊，移開還沒放下時，自訴
          人就把他搶走」等語甚詳，足認被告只是打算將自訴人東西移走，並未搶
          奪自訴人物品，被告辯稱應堪採信。
    綜上所述，本件除自訴人指述外，並無其他積極證據足認被告有何自訴人所指犯
    行，是以本件不能證明被告犯罪，自應為無罪之諭知。
據上論斷，應依刑事訴訟法第三百零一條第一項，判決如主文。
中    華    民    國      九十二      年      九      月      三      日
                                      臺灣臺北地方法院刑事第三庭
                                          法  官  蔡  如  琪
右正本證明與原本無異。
如不服本判決，應於判決送達後十日內，向本院提出上訴狀。
                                          書記官  黃  鈴  容
中    華    民    國      九十二      年      九      月      三      日


司法院資訊處製作；財團法人民間司法改革基金會備份。
